

Perfil

Me considero una persona proactiva, empática, sociable, flexible, organizada, resolutiva, comunicativa y con facilidad de aprendizaje. Tengo experiencia laboral en gestoría administrativa, en habilidades sociales, comunicativas y en redes sociales. Estoy en continuo reciclaje adaptádome a las necesidades laborales.



Formación

Técnico Superior de la rama Administrativa y Comercial, cursado en Sevilla, finalizados en 1997.



Experiencia Profesional

Auxiliar Administrativo MAGISTER FORMACIÓN S.L Año 2019

Especialista en comunicaciones

BOXDIGITAL GROUP Año 2018

Auxiliar Administrativo.

GESTORA PONS Año 2017

Diseñadora de páginas webs y proyectos en formatos PowerPoint

FREELANCE Año 2014 -2016

Administrativa

GESTORES ADM. REUNIDOS, S.A Año 2003 a 2009

Auxiliar Administrativo

EUROGESTIÓN DE COBROS

Año 2003

Belén Martínez Administrativa



Fecha de Nacimiento: 07/08/1973.

Dirección:

C/Santo Domingo de la Calzada 2b.

Estado Civil:

Casada.

Email:

Indalo971@gmail.com

Teléfonos:

638452416 - 954046185.

Herramientas

Photoshop
Dreamweaver
Word/Excel/Power
Point 2016
Diseño web
Picasa

IDIOMAS

Inglés

Auxiliar Administrativo

QUINDESUR Año 2003

Dependienta

BLANES TELECOMUNICACIONES S.L Año 2002

Recepcionista GALISUR SPORT S.L. Año 2002



Formación Complementaria

Curso de Nominasol, Contasol y Facturasol. *Impartido por Andaluza de Prevención* con una duración de 40 horas. Año 2018

Curso de Community Manager.

Diploma *Asociación Española de Profesionales de Social Media*, estrategias de Marketing 2.0, analíticas Web, SEO y REDES SOCIALES con una duración de 60 horas . Año 2015.

Curso de Creación Web, impartido por *Master Class,S*L con programación Html y Css, software Dreamwear y Flash (Animación Web y Edición Web) con una duración de 60 horas. Año 2014.

Curso Productos Bancarios durante tres meses impartido por *Cea* y por el *Servicio Andaluz de Empleo* en Sevilla, durante el periodo de 04/04/2006 – 12/05/2006 con una duración de 45 horas.

Curso Monográfico sobre I.R.P.F durante dos meses impartido por *Cea* y por el *Servicio Andaluz de Empleo* en Sevilla, durante el periodo 21/02/2006 - 22/03/2006 con una duración de 45 horas.

PERSONAL

Estrategia	
Organizadora	
Trabajo en equipo	
Trabajador	
Creativa	
Productiva	

OTROS

